【裁判字號】    98,上易,889
【裁判日期】    980527
【裁判案由】    詐欺
【裁判全文】
臺灣高等法院臺中分院刑事判決         98年度上易字第889號
上  訴  人
即  被  告  乙○○
                    （現另案於臺灣臺中監獄臺中分監執行）
上  訴  人
即  被  告  甲○○
                    （現另案羈押在臺灣臺中看守所）
上列上訴人因詐欺案件，不服臺灣臺中地方法院98年度易字第
319號中華民國98年3月3日第一審判決（起訴案號：臺灣臺中地
方法院檢察署97年度偵字第10514號、第17227號），提起上訴，
本院判決如下：
    主  文
上訴駁回。
    理  由
一、按依刑事訴訟法第350條、第361條、第362條、第367條規定
    ，不服地方法院之第一審判決而上訴者，須提出上訴書狀，
    並應敘述具體理由，為上訴必備之程式；其所提出之書狀未
    敘述上訴理由，或僅曾以言詞陳述上訴理由者，均應於上訴
    期間屆滿後20日內補提理由書於第一審法院。第一審法院經
    形式審查，認逾期未補提上訴理由者，應定期間先命補正；
    逾期未補正者，為上訴不合法律上之程式，應以裁定駁回。
    倘已提出上訴理由，但所提非屬具體理由者，則由第二審法
    院以上訴不合法律上之程式，判決駁回。而所謂具體理由，
    必係依據卷內既有訴訟資料或提出新事證，指摘或表明第一
    審判決有何採證認事、用法或量刑等足以影響判決本旨之不
    當或違法，而構成應予撤銷之具體事由，始克當之（例如：
    依憑證據法則具體指出所採證據何以不具證據能力，或依憑
    卷證資料，明確指出所為證據證明力之判斷如何違背經驗、
    論理法則）；倘僅泛言原判決認定事實錯誤、違背法令、量
    刑失之過重或輕縱，而未依上揭意旨指出具體事由，或形式
    上雖已指出具體事由，然該事由縱使屬實，亦不足以認為原
    判決有何不當或違法者（例如：對不具有調查必要性之證據
    ，法院未依聲請調查亦未說明理由，或援用證據不當，但除
    去該證據仍應為同一事實之認定），皆難謂係具體理由，俾
    與第二審上訴制度旨在請求第二審法院撤銷、變更第一審不
    當或違法之判決，以實現個案救濟之立法目的相契合，並節
    制濫行上訴（最高法院97年度台上字第892號判決亦同此意
    旨）。
二、本件上訴人即被告 (以下稱被告)乙○○、甲○○不服原審
    判決，提起上訴，被告乙○○於民國98年4月28日具狀補正
    上訴理由謂：「被告乙○○並非由同案被告蔡瑞哲介紹和告
    知申辦威寶電信股份有限公司 (以下簡稱威寶電信公司）00
    00000000號門號電話，而是由李東高介紹並高知不需親自辦
    理且附贈手機，由李東高持被告乙○○之證件去辦理完畢後
    ，交付被告乙○○證件和手機，並無門號，而李東高告稱伊
    將門號拿給辦理威寶電信業務員即同案被告蔡瑞哲使用，並
    告知該門號由同案被告蔡瑞哲持去位於台中市○○○○街54
    號通訊行當客服電話，且會繳交使用月租費及通話費。惟被
    告乙○○不知同案被告蔡瑞哲將該門號交予被告甲○○使用
    ，而當作詐騙集團使用之工具」云云。被告甲○○則於同年
    4月9日具狀補正上訴理由謂：「被告已指出有交代綽號『阿
    水』之人不可以拿去做違法的事，可說明被告主觀上無犯罪
    之意識，亦無幫助之故意。而原判決認定被告乙○○、蔡瑞
    哲及甲○○僅參與提供行動電話門號，被告田子輝僅參與堤
    供帳戶供詐欺取財使用，並無證據證明渠等有參與詐欺取財
    行為，或與詐欺取財之詐騙之人有犯意聯絡，足證明被告實
    無幫助之故意」云云。惟原判決審酌被告乙○○、甲○○於
    原審之自白及其他卷內證據資料，認被告等人之自白與事實
    相符，而予論罪科刑。被告乙○○、甲○○上訴既未爭執原
    判決審酌渠等自白有何不法或不當之情形，亦未提出新事證
    具體指摘原判決認事用法或量刑有何不當或違法之情，且依
    被告乙○○、甲○○所陳上述情詞之形式觀之，被告乙○○
    無非另編飾詞以狡卸其責，被告甲○○則僅執陳詞為辯，核
    均不足認原判決認事用法及量刑有何不當或違法之情形，而
    構成應撤銷改判之事由。是被告乙○○、甲○○各具之上訴
    理由，難認係具體理由。依上揭說明，渠等上訴均不合法律
    上之程式，爰不經言詞辯論予以駁回。
三、據上論斷，應依刑事訴訟法第367條前段、第372條，判決如
    主文。
中    華    民    國    98    年    5     月    27    日
            刑事第四庭    審判長法  官  洪  耀  宗
                                法  官  劉  登  俊
                                法  官  許  文  碩
以上正本證明與原本無異。
不得上訴。
                                書記官  郭  蕙  瑜
中    華    民    國    98    年    6     月    1     日


司法院資訊處製作；財團法人民間司法改革基金會備份。
